# 有关股份支付

提问人：18086508379 时间：2020-11-29 09:29:00
请教陈版主及各位大佬
假设：若A公司为B公司提供设计服务，B公司以自身的股票为对价！
1 、B公司都按照股份支付准则处理，及按照授予日（合同日）股票的公允价值来确定采购成本；
2 、有关B的会计处理，有看到这种理解；因为设计服务有市场的公允价，所以应当按照服务的公允价值来确认，而不是股票的公允价值；
这里与给员工股份支付不同是因为，员工的公允价值很难确认，而服务的公允价值较容易获取；
请教陈版主及各位，那个正确呢

回答人：chenyiwei
2 中的理解基本合理，即优先考虑本企业对外提供同类或类似服务的市场公允价值，以此为基础计量收入；如果无法合理确定本企业对外提供同类或类似服务的市场公允价值，则再考虑本企业所发行权益工具的公允价值。此类基于供应商/客户关系的股份支付费用的计量，与和员工之间的股份支付交易相比，其计量所选择参数的优先顺序是不同的。